臺灣臺北地方法院刑事判決　　　　　　 100年度易字第2101號
公　訴　人　臺灣臺北地方法院檢察署檢察官
被　　　告　劉俊翊
選任辯護人　詹豐吉律師
上列被告因傷害等案件，經檢察官聲請簡易判決處刑（100 年度
偵字第8509號），本院受理後（100 年度簡字第2453號），認不
宜逕以簡易判決處刑，改依通常程序審理並判決如下：
    主  文
劉俊翊犯毀損他人物品罪，處拘役伍拾日，如易科罰金，以新臺
幣壹仟元折算壹日；又犯傷害罪，處有期徒刑月，如易科罰金
，以新臺幣壹仟元折算壹日。
    事  實
一、劉俊翊於民國100 年1 月23日夜間7 時30分許，騎乘車牌號
    碼CXJ-178 號機車（下稱前揭機車）搭載其女友即該車車主
    孫瑞妤，行經臺北市○○區○○街與林口街口（下稱前開地
    點）時，因不滿駕駛車牌號碼622-E7號營業用小客車（下稱
    前述汽車）之許聰海（已歿）對其按喇叭，竟基於毀損之犯
    意，趁許聰海於該路口路邊停車讓乘客下車之際，手持安全
    帽砸向上揭汽車之左後車門，致該車左後門烤漆脫落（聲請
    簡易判決處刑書誤載為2 處凹陷），足以生損害於許聰海。
    復基於傷害之犯意，旋將駕駛座車門打開，徒手毆打許聰海
    之左手臂，致許聰海受有左上臂挫傷併紅腫之傷害。嗣劉俊
    翊見許聰海氣喘病發，始與孫瑞妤騎車離去。
二、案經許聰海訴由臺北市政府警察局信義分局報告臺灣臺北地
    方法院檢察署檢察官偵查後聲請簡易判決處刑。
    理  由
一、證據能力部分
（一）按被告以外之人於審判外之言詞或書面陳述，除法律有規
      定者外，不得作為證據；又被告以外之人於審判中死亡者
      ，其於檢察事務官、司法警察官或司法警察調查中所為之
      陳述，經證明具有可信之特別情況，且為證明犯罪事實之
      存否所必要者，得為證據，刑事訴訟法第159 條第1 項、
      第159 條之3 規定甚明。經查，告訴人許聰海於100 年10
      月5 日死亡，有個人基本資料查詢結果在卷可稽，而審酌
      其製作警詢筆錄過程，並無違法取供或證明力明顯過低之
      瑕疵，且係採一問一答方式製作，所為陳述蓋係出於其之
      真意，足認具有可信之特別情況，且為證明犯罪事實之存
      否所必要。復經本院於審判期日，依法定程序逐一提示其
      之警詢筆錄並告以要旨，由被告劉俊翊、辯護人依法辯論
      ，而完足為合法調查之證據，自得採為判決之基礎，應認
      告訴人於警詢中之陳述有證據能力。
（二）按被告以外之人於審判外之陳述，雖不符前4 條之規定，
      而經當事人於審判程序同意作為證據，法院審酌該言詞陳
      述或書面陳述作成時之情況，認為適當者，亦得為證據。
      當事人、代理人或辯護人於法院調查證據時，知有第159
      條第1 項不得為證據之情形，而未於言詞辯論終結前聲明
      異議者，視為有前項之同意，刑事訴訟法第159 條之5 定
      有明文。查本判決後開所引用之其他被告以外之人於審判
      外之陳述（包括書面陳述），雖均屬傳聞證據，惟業經被
      告、辯護人及檢察官於審理期日時均表示無意見而不予爭
      執，且迄至言詞辯論終結前亦均未聲明異議，本院審酌上
      開證據資料製作時之情況，尚查無違法不當之瑕疵，亦認
      為以之作為證據應屬適當，故揆諸上開法律規定與說明，
      爰逕依刑事訴訟法第159 條之5 規定，認上揭證據資料均
      例外有證據能力。
二、訊據被告固坦承有因事實欄所載原因與告訴人發生糾紛，惟
    矢口否認有何毀損及傷害犯行，辯稱：「我沒毀損前述汽車
    ，也沒毆打許聰海」云云。經查：
（一）告訴人迭於警詢、偵訊及審理時均指稱：伊在事實欄所載
      時地，遭被告罵伊亂按喇叭，之後就用安全帽砸伊左後車
      門，被告並打開車門毆打我的左手臂，且拉扯我衣服要把
      我拖出車外。後來我的氣喘病發作，被告看到我不舒服才
      離去等語明確（見偵卷第11-12 、44-45 頁，本院卷一第
      23頁），若非其親身經歷上開事項，焉能陳述如此清晰。
      而被告亦供稱：「因當時告訴人對我按喇叭，我就跟告訴
      人說『你是在叭火大的（臺語）』，之後與告訴人有口角
      ，我也有碰到前述汽車」等語（見本院卷一第22頁正反面
      ，卷二第43頁反面）；證人孫瑞妤也證稱：「當時我和被
      告一同騎車去買晚餐，遭告訴人按喇叭，被告就去問告訴
      人叭什麼，並停在前述汽車旁要告訴人開門，雙方發生口
      角，之後告訴人突然身體不舒服一直喘氣，才知道他氣喘
      發作」等語（見偵卷第51-52 頁），亦均核與告訴人上開
      所述一致。再衡以告訴人與被告並不相識，更無仇怨，此
      為被告所自承（見本院卷二第44頁），應無甘冒誣告之風
      險，故意設詞誣陷被告，是告訴人所述已無不可信之理由
      。
（二）又告訴人於100 年1 月23日夜間8 時37分至臺北市立聯合
      院區忠孝院區急診，經診斷有氣喘及左上臂挫傷併紅腫之
      傷害情形，有臺北市立聯合醫院100 年9 月8 日北市醫忠
      字第10032632500 號函暨所附病歷資料、驗傷診斷書附卷
      為憑（見本院卷一第25-33 頁），審酌上開受傷部位與告
      訴人指稱遭毆打之部位相同，且傷勢也與遭人徒手毆打、
      拉扯可能致生之傷害一致。而告訴人於驗傷後隨即至臺北
      市政府警察局信義分局福德街派出所報案遭人毆打乙節，
      也有福德街派出所陳報單、受理各類案件紀錄表、受理刑
      事案件報案三聯單存卷為佐（見偵卷第17-19 頁）。
（三）此外，告訴人亦提出前開汽車受損照片及匯豐汽車基隆保
      養廠100 年5 月10日鈑噴估價單（見偵卷第15、47頁），
      可證告訴人所駕駛前述汽車確受有左後門烤漆脫落之損壞
      。是由上情可知，被告確有於事實欄所載時地手持安全帽
      砸向前述汽車之左後方車門，致該車左後門烤漆脫落，復
      再徒手毆打告訴人等行為，甚為明確。檢察官聲請簡易處
      刑書認被告係造成前述汽車左後門2 處凹陷云云，顯有誤
      載，應予更正。
（四）至告訴人之100 年5 月10日偵訊筆錄雖記載被告係毆打其
      之右手臂等語（見偵卷第45頁），然此顯為誤載，有告訴
      人該次偵訊光碟附卷可查，自不能以此謂告訴人所述不可
      採。故被告前揭所辯，顯為事後卸責之詞，不足採信。
      本件事證既明，被告犯行堪以認定，應依法論科。
三、按刑法第354 條之毀損他人物品罪，以使所毀損之物，失其
    全部或一部之效用為構成要件。所謂「毀棄」，係指根本毀
    滅物之存在；「損壞」則謂損害破壞，使物之外形發生重大
    變化，使其效用全部或一部喪失之意；「致令不堪用」乃係
    行為人以毀棄、損壞以外之其他方法，雖未毀損原物，然業
    使其物之效用嚴重減損或喪失而達不復使用之程度。查被告
    手持安全帽砸向前述汽車之左後方車門，致該車左後門烤漆
    脫落，使烤漆之功能及效用喪失，足以生損害於告訴人，顯
    見其前揭行為，已該當於刑法毀損他人物品罪之構成要件，
    辯護人辯稱難以毀損他人物品罪相繩云云，尚非有據。故核
    被告所為，係犯刑法第354 條之毀損他人物品罪及同法第27
    7 條第1 項之傷害罪。被告所犯上開2 罪間，犯意各別，行
    為互殊，應予分論併罰。爰審酌被告前已因行車糾紛而涉犯
    毀損、公然侮辱等罪嫌經檢察官起訴（見卷附本院98年度易
    字第1988號判決、98年度簡字第3965號簡易判決），竟仍不
    悔改，僅因行車上之細微衝突，再毀損與渠素不相識、亦無
    恩怨之告訴人所駕駛前述汽車，復徒手毆打告訴人，所為實
    屬非是，復參以渠所造成前述汽車之損害及告訴人之傷勢，
    且犯後飾詞狡辯，態度不佳，又迄未賠償告訴人，暨渠素行
    、犯罪之動機、目的、手段等一切情狀，爰分別量處如主文
    所示之刑，並諭知易科罰金之折算標準，以示懲戒。
據上論斷，應依刑事訴訟法第299 條第1 項前段，刑法第354 條
、第277 條第1 項、第41條第1 項前段，刑法施行法第1 條之1
，判決如主文。
本件經檢察官王唯怡到庭執行職務。
中    華    民    國   100    年    12    月    16    日
              刑事第五庭    法  官  余銘軒
以上正本證明與原本無異。
如不服本判決，應於判決送達後10日內，向本院提出上訴狀。
                            書記官  陳鳳瀴
中    華    民    國   100    年    12    月    16    日
附錄論罪科刑法條
中華民國刑法第277條
（普通傷害罪）
傷害人之身體或健康者，處 3 年以下有期徒刑、拘役或 1 千元
以下罰金。
犯前項之罪因而致人於死者，處無期徒刑或 7 年以上有期徒刑
；致重傷者，處 3 年以上 10 年以下有期徒刑。
中華民國刑法第354條
（毀損器物罪）
毀棄、損壞前二條以外之他人之物或致令不堪用，足以生損害於
公眾或他人者，處 2 年以下有期徒刑、拘役或 5 百元以下罰金
。